【裁判字號】    89,訴,688
【裁判日期】    890824
【裁判案由】    毒品危害防制條例
【裁判全文】
臺灣彰化地方法院刑事判決                          八十九年度訴字第六八八號
    公  訴  人  臺灣彰化地方法院檢察署檢察官
    被      告  甲○○
右列被告因違反毒品危害防制條例案件，經檢察官提起公訴（八十九年度毒偵字第二
四０四號），本院判決如左：
        主  文
甲○○施用第一級毒品，累犯，處有期徒刑柒月。
        事  實
一、甲○○曾因違反槍砲彈藥刀械管制條例案件，經本院判處有期徒刑四月確定，於
    民國八十七年十二月十二日執行完畢，後又因施用第二級毒品安非他命案件，經
    台灣彰化地方法院檢察署檢察官聲請本院以八十八年度毒聲字第九五九號裁定觀
    察、勒戒後，認無繼續施用毒品傾向，並經台灣彰化地方法院檢察署檢察官於八
    十八年三月二十三日以八十八年度偵字第一０九四號為不起訴處分確定。詎不思
    悔改，復於五年內，甲○○於八十九年三月二十八日下午十九時三十分許前四日
  內某一時點，在不詳處所，以不明之方式，施用第一級毒品海洛因，後其於八十
    九年三月二十八日下午十九時三十分許，於彰化縣警察局員林分局接受採尿送驗
    ，結果呈嗎啡陽性反應，始知上情。而甲○○另因施用第二級毒品安非他命案件
    （此部分，另案審理中），經本院以八十九年度毒聲第五五四號裁定送台灣彰化
    看守所附設勒戒處所觀察、勒戒後，認定有繼續施用毒品之傾向。
二、案經彰化縣警察局員林分局報告台灣彰化地方法院檢察署檢察官偵查起訴。
        理  由
一、訊據被告甲○○矢口否認其涉有前開施用第一級毒品海洛因之犯行，並辯稱伊受
    前開不起訴處分後，即未再施用毒品海洛因云云。惟查：被告甲○○於八十九年
    三月二十八日下午十九時三十分許，在彰化縣警察局員林分局接受採尿送驗，結
    果確係呈嗎啡陽性反應，有彰化縣衛生局煙毒尿液檢驗成績書一紙在卷可稽。按
    嗎啡經化學合成可製得二乙醯嗎啡（即海洛因），海洛因施打入人體，經新陳代
    謝作用又可分解生成嗎啡，故嗎啡或海洛因在進入人體後，均以嗎啡形態排於尿
    液中，從尿液中無法檢驗分辨係施打（或吸食）嗎啡或海洛因；又一般人施打海
    洛因或嗎啡後，八小時內約有百分之八十量於尿中排出，二十四小時後剩餘量之
    百分之九十再排出，約百分之九十於九十六小時內自尿中排出，若成癮者，因其
    代謝時間慢，故於一百二十小時內（即五日內）利用較具公信力之儀器（如氣相
    層析質譜儀）仍「可能」被檢出，因本件尿液檢驗並未以上開精密儀器檢驗，應
    堪認被告甲○○於八十九年三月二十八日下午十九時三十分許（即經警採尿送驗
    時）往前推算四日內（即九十二小時）某一時點，確有施用第一級毒品之行為。
    又現時施用第一級毒品係以施用海洛因最為常見，施用嗎啡者甚為少見，本院因
    認被告甲○○所施用者係屬海洛因。又被告甲○○曾因施用第二級毒品安非他命
    案件，經台灣彰化地方法院檢察署檢察官聲請本院以八十八年度毒聲字第九五九
    號裁定觀察、勒戒後，認無繼續施用毒品傾向，並經台灣彰化地方法院檢察署檢
    察官於八十八年三月二十三日以八十八年度偵字第一０九四號為不起訴處分確定
    有不起訴處分書一份在卷可按，其於五年內再犯毒品危害防制條例第十條第一項
    之施用第一級毒品罪，係屬二犯毒品危害防制條例第十條之罪。且被告甲○○另
    因施用第二級毒品安非他命案件，經本院以八十九年度毒聲第五五四號裁定送台
    灣彰化看守所附設勒戒處所觀察、勒戒後，認定有繼續施用毒品之傾向，有台灣
    彰化看守所附設勒戒處所函送之證明書一份附卷可參。綜上所述，本件事證業已
    明確，被告甲○○之犯行，洵堪認定。
二、核被告甲○○所為，係犯毒品危害防制條例第十條第一項之施用第一級毒品罪。
    其為供施用第一級所持有該毒品之低度行為，已為施用之高度行為所吸收，不另
    論罪。查被告甲○○曾因違反槍砲彈藥刀械管制條例案件，經本院判處有期徒刑
    四月確定，於八十七年十二月十二日執行完畢，此有台灣彰化地方法院檢察署刑
    案資料查註紀錄表乙紙附卷可稽，其受此有期徒刑執行完畢後，五年以內再犯有
    期徒刑以上之前開罪，應依累犯規定加重其刑。爰審酌被告甲○○前曾因施用毒
    品罪行，甫經觀察、勒戒，釋放後猶故態復萌，再施用毒品海洛因不輟，無視於
    毒品對於自身健康之戕害及國家對於杜絕毒品犯罪之禁令，惡性非輕，及被告目
    前在臺灣雲林監獄附設戒治所執行強制戒治，本於煙毒犯人亦為「病人」考量，
    其施以長時間之戒治處遇，與煙毒犯罪科以刑罰之「特別預防」機制，尚無不同
    ，等一切情狀，量處主文所示之刑。
據上論斷，應依刑事訴訟法第二百九十九條第一項前段，毒品危害防制條例第十條第
一項，刑法第十一條前段、第四十七條，判決如主文。
中      華      民      國    八  十  九    年    八  月  二十四        日
                                        臺灣彰化地方法院刑事第二庭
                                            法      官  洪  志  賢
右正本證明與原本無異。
如不服本判決，應於判決送達後十日內，向本院提出上訴狀（須附繕本）。
                                            法院書記官  洪  年  慶
中      華      民      國    八  十  九    年    八  月  三十一        日
毒品危害防制條例第十條：
施用第一級毒品者，處六月以上五年以下有期徒刑。
施用第二級毒品者，處三年以下有期徒刑。


司法院資訊處製作；財團法人民間司法改革基金會備份。
